【裁判字號】    99,台抗,283
【裁判日期】    990422
【裁判案由】    聲請定暫時狀態之處分
【裁判全文】
最高法院民事裁定              九十九年度台抗字第二八三號
再 抗告 人  范售科技股份有限公司
法定代理人  甲○○
訴訟代理人  魏憶龍律師
上列再抗告人因與箑騏國際行銷股份有限公司間聲請定暫時狀態
之處分事件，對於中華民國九十九年一月二十一日智慧財產法院
裁定（九十八年度民著抗字第三號），提起再抗告，本院裁定如
下：
    主  文
再抗告駁回。
再抗告訴訟費用由再抗告人負擔。
    理  由
本件再抗告人主張伊為香港阿一鮑魚、魚翅及燕窩系列產品（下
稱系列產品）在台灣之獨家代理商，相對人箑騏國際行銷股份有
限公司則為伊之代理商，詎相對人竟違約銷售仿製伊所設計產品
包裝之系列產品，侵害伊就系列產品包裝盒之著作財產權、獨家
代理權，應依債務不履行及侵權行為之規定對伊負損害賠償責任
等情，向台灣板橋地方法院（下稱板橋地院）聲請定暫時狀態之
處分，禁止相對人就再抗告人所代理之系列產品，除於電視購物
通路及附屬通路以外，為買賣、讓與及其他一切處分行為；及禁
止相對人就再抗告人所代理之系列產品，於電視購物通路及市○
○○○路為買賣、讓與及其他一切處分行為。板橋地院認其聲請
不應准許，以裁定予以駁回。再抗告人不服，對之提起抗告。原
法院以：聲請定暫時狀態之處分時，聲請人就其爭執之法律關係
，為防止發生重大之損害或避免急迫之危險或有其他相類之情形
而有必要之事實，應釋明之；其釋明有不足者，法院應駁回聲請
；聲請人就有爭執之智慧財產法律關係聲請定其暫時狀態之處分
者，須釋明該法律關係存在及有定暫時狀態之必要；其釋明不足
者，應駁回聲請，不得准提供擔保代之或以擔保補釋明之不足。
法院審理定暫時狀態處分之聲請時，就保全之必要性，應審酌聲
請人將來勝訴可能性、聲請之准駁對於聲請人或相對人是否將造
成無法彌補之損害，並應權衡雙方損害之程度及對公眾利益之影
響。智慧財產案件審理法第二十二條第二項及智慧財產案件審理
細則第三十七條第一項、第三項分別定有明文。查第三人阿一鮑
魚公主（香港）有限公司（下稱阿一鮑魚公司）業於民國九十七
年十一月十八日終止與再抗告人之代理合約，另與相對人簽訂代
理合約，代理期間自九十八年一月起至一百零二年十二月三十一
日止，有催告通知函、終止契約通知函、代理合約書可稽，相對
人於電視購物通路及附屬通路以外，就系列產品為買賣、讓與及
其他一切處分行為，即無再抗告人所主張其獨家代理權受侵害之
重大損害或因相對人抄襲偽造商品使一般消費者之身體、健康未
獲保障之重大急迫危險存在。又相對人就非再抗告人所代理之系
列產品，於電視購物通路及市○○○○路之買賣、讓與及其他一
切行為，並未侵害再抗告人之權益，並無防止重大之損害或避免
急迫之危險或其他相類之情形，再抗告人自不得禁止相對人為該
行為。再抗告人雖主張阿一鮑魚公司終止代理契約不合法，姑不
論阿一鮑魚公司之終止是否合法，惟再抗告人是否取得阿一鮑魚
公司在台灣之獨家代理商之地位，即非無疑，難認其已釋明其本
案將來勝訴之可能性。再抗告人既未釋明其將受重大損害或急迫
危險或有相類似之情形而有定暫時狀態之必要，及釋明其本案將
來勝訴之可能性，其聲請定暫時狀態之處分，自不應准許。爰裁
定駁回再抗告人之抗告，經核於法並無違誤。再抗告意旨，指摘
原裁定違背法令，聲明廢棄，非有理由。
據上論結，本件再抗告為無理由。依民事訴訟法第四百九十五條
之一第二項、第四百八十一條、第四百四十九條第一項、第九十
五條、第七十八條，裁定如主文。
中    華    民    國  九十九  年    四    月  二十二  日
                      最高法院民事第六庭
                          審判長法官  劉  福  來
                                法官  陳  國  禎
                                法官  陳  重  瑜
                                法官  吳  麗  女
                                法官  簡  清  忠
本件正本證明與原本無異
                                      書  記  官
中    華    民    國  九十九  年    五    月    四    日
                                                     m

司法院資訊處製作；財團法人民間司法改革基金會備份。
